臺灣高雄地方法院刑事判決　　　　　　　 94年度訴字第889號
公　訴　人　臺灣高雄地方法院檢察署檢察官
被　　　告　甲○○　男　29歲.
　　　　　　　　　　號
上列被告因毒品危害防制條例案件，經檢察官提起公訴（94年度
毒偵字第401號），嗣因被告就被訴事實為有罪之陳述，本院並聽
取當事人之意見後，合議裁定由受命法官獨任進行簡式審判程序
審理，本院判決如左：
    主  文
甲○○施用第一級毒品，累犯，處有期徒刑拾月；又施用第二級
毒品，累犯，處有期徒刑肆月。應執行有期徒刑壹年。
    事  實
一、甲○○前於民國八十九年間因施用毒品案件，經本院以八十
    九年毒聲字第七○四七號裁定送強制戒治，於九十年四月十
    日停止戒治付保護管束，復經撤銷停止戒治，於九十三年八
    月三十一日入戒治所執行強制戒治，至九十一年三月二十四
    日執行完畢，並由臺灣高雄地方法院檢察署檢察官以八十九
    年度毒偵字第五七八一號提起公訴，經臺灣高等法院高雄分
    院於九十年三月二十七日，以九十年上易字第三八三號判決
    判處有期徒刑六月並確定在案。復因施用毒品案件，經臺灣
    高雄地方法院檢察署檢察官以九十年度毒偵字第三一六八號
    提起公訴，經本院於九十年十月三十日，以九十年易字第二
    八七九號判決判處有期徒刑一年六月並確定在案，嗣於九十
    一年三月二十五日入監，至九十三年二月二十三日執行完畢
    。
二、詎甲○○於前受強制戒治執行完畢釋放後五年以內，猶不知
    悔改，明知海洛因、甲基安非他命業經公告為毒品危害防制
    條例第二條第二項所列管之第一、二級毒品，不得非法持有
    、施用，竟仍基於施用第一級毒品海洛因之犯意，於九十三
    年十二月十三日下午八時十五分許（為警採尿時）回溯二十
    六小時內之某時（不含警力拘束期間），在高雄縣鳳山市誠
    義里黃埔二村東二巷七五號住處內，以將第一級毒品海洛因
    摻入香菸之方式，施用第一級毒品海洛因一次；又另行起意
    ，基於施用第二級毒品安非他命之犯意，於九十三年十二月
    十三日下午八時十五分許回溯九十六小時內之某時（不含警
    力拘束期間），在前揭地點，將安非他命置於玻璃球上燒烤
    吸食之方式，施用第二級毒品甲基安非他命一次，嗣於九十
    三年十二月十三日下午八時十分許，在上開住處為警拘提到
    案，並經其同意採集尿液送驗而查悉前情。
二、案經高雄縣警察局移送臺灣高雄地方法院檢察署檢察官偵查
    起訴。
    理  由
壹、程序部分：
    本件被告甲○○所犯係死刑、無期徒刑、最輕本刑為三年以
    上有期徒刑以外之罪其於準備程序就前揭被訴事實為有罪之
    陳述，經受命法官告知簡式審判程序之旨，並聽取其與公訴
    人之意見後，本院認無不得或不宜改依簡式審判程序進行之
    處，爰依刑事訴訟法第二百七十三條之一第一項、第二百八
    十四條之一，裁定本件由受命法官獨任進行簡式審判程序，
    合先敘明。
貳、實體部分：
一、右揭施用第一級毒品海洛因及第二級毒品甲基安非他命之犯
    罪事實，業據被告甲○○於本院審理時供認不諱（參見本院
    審理卷第十七頁），且被告經警查獲時所採集之尿液，經送
    請高雄縣政府衛生局檢驗結果，呈現嗎啡、甲基安非他命陽
    性反應，有該局九十三年十二月二十日九十三煙檢字第三０
    一一號煙毒尿液檢驗成績書一紙附卷可證，足認被告前開自
    白與事實相符，其確有施用第一級毒品海洛因及第二級毒品
    甲基安非他命之犯行，洵堪認定。
二、被告甲○○前於八十九年間因施用毒品案件，經本院以八十
    九年毒聲字第七○四七號裁定送強制戒治，於九十年四月十
    日停止戒治付保護管束，復經撤銷停止戒治，於九十三年八
    月三十一日入戒治所執行強制戒治，至九十一年三月二十四
    日執行完畢，並由臺灣高雄地方法院檢察署檢察官以八十九
    年度毒偵字第五七八一號提起公訴，經臺灣高等法院高雄分
    院於九十年三月二十七日，以九十年上易字第三八三號判決
    判處有期徒刑六月並確定在案。復因施用毒品案件，經臺灣
    高雄地方法院檢察署檢察官以九十年度毒偵字第三一六八號
    提起公訴，經本院於九十年十月三十日，以九十年易字第二
    八七九號判決判處有期徒刑一年六月並確定在案，有臺灣高
    等法院被告全國前案紀錄表及臺灣高雄地方法院檢察署刑案
    資料查註紀錄表各一件附卷可按，足徵被告係於五年內三犯
    毒品危害防制第十條之罪。本件事證明確，被告上開犯行洵
    堪認定。
三、核被告所為，係犯毒品危害防制條例第十條第一項施用第一
    級毒品罪及同條第二項施用第二級毒品罪。至被告持有第
    一級、第二級毒品犯行，本亦應以持有第一、二級毒品論，
    惟其持有後進而施用，其持有之低度行為均應被施用之高度
    行為所吸收，故均不另論其持有毒品罪。再者被告所犯施用
    第一級毒品及施用第二級毒品罪二罪之間，犯意各別，行為
    互殊，應予分論併罰。末查，被告於九十年度間因施用毒品
    案件，經經本院以九十年易字第二八七九號判決判處有期徒
    刑一年六月確定，並於九十三二月二十三日執行完畢，此有
    臺灣高雄地方法院檢察署刑案資料查註紀錄表及臺灣高等法
    院被告全國前案紀錄表可按，其於有期徒刑執行完畢後，五
    年以內再犯有期徒刑以上之罪，為累犯，應依刑法第四十七
    條規定各加重其刑。爰審酌被告於前經觀察、勒戒及強制戒
    治執行完畢釋放後，未能徹底戒絕毒品，復犯本件施用毒品
    罪，顯見其自制力不足，無法擺脫毒品，未能體悟施用毒品
    對自己、家人造成之傷害及社會之負擔，惟念所犯施用毒品
    罪乃屬戕害自身之行為，反社會性之程度較低，且其犯後已
    坦認犯行等一切情狀，量處如主文所示之刑，並定其應執行
    刑，以資懲儆。
據上論斷，應依刑事訴訟法第二百七十三條之一第一項、第二百
九十九條第一項前段，毒品危害防制條例第十條第一項、第二項
，刑法第十一條前段、第四十七條、第五十一條第五款，判決如
主文。
本案經檢察官李廷輝到庭執行職務。
中     華     民     國    九十四    年   三  月 三十 日
                     鳳山刑事第二庭
                     法  官 廖建瑜
以上正本證明與原本無異。
如不服本判決，應於收受送達後10日內向本院提出上訴書狀。
　　　　　　　       書記官 王世雄
中     華     民     國    九十四    年   三  月 三十 日
附錄本判決論罪法條
毒品危害防制條例第10條
施用第一級毒品者，處 6 月以上 5 年以下有期徒刑。
施用第二級毒品者，處 3 年以下有期徒刑。
